臺灣桃園地方法院刑事判決           100年度審訴字第1109號
公  訴  人  臺灣桃園地方法院檢察署檢察官
被      告  黃菁晴
上列被告因偽造文書等案件，經檢察官提起公訴（100 年度偵字
第4901號），被告於本院準備程序進行中，就被訴事實為有罪之
陳述，經本院告知簡式審判程序意旨，並聽取公訴人及被告之意
見後，本院合議庭裁定依簡式審判程序審理，判決如下：
    主      文
黃菁晴竊盜，處有期徒刑肆月，如易科罰金，以新臺幣壹仟元折
算壹日，減為有期徒刑貳月，如易科罰金，以新臺幣壹仟元折算
壹日；又行使偽造私文書，足以生損害於他人，處有期徒刑肆月
，如易科罰金，以新臺幣壹仟元折算壹日，減為有期徒刑貳月，
如易科罰金，以新臺幣壹仟元折算壹日，偽造之「傅昱瑩」署押
壹枚沒收。應執行有期徒刑參月，如易科罰金，以新臺幣壹仟元
折算壹日，偽造之「傅昱瑩」署押壹枚沒收。
    事實及理由
一、緣黃菁晴曾為張明煌之配偶，已於民國87年1 月15日離婚，
    離婚後仍與張明煌及張明煌之弟媳傅昱瑩居住在桃園縣蘆竹
    鄉○○○街41巷14號之居所。詎其竟基於意圖為自己不法所
    有之竊盜犯意，於95年11月10日下午2 時8 分許前之某時，
    在張明煌上開居所內，徒手竊取傅昱瑩所有之信用卡（由聯
    邦商業銀行股份有限公司核發，下稱聯邦銀行，卡號0000-0
    000-00XX-XXX7 ）1 張得手。黃菁晴於竊得上開信用卡後，
    旋於95年11月10日下午2 時8 分許，前往桃園縣桃園市○○
    ○路32-8號2 樓之「青蘋果PUB 」內，持上揭信用卡刷卡消
    費，使不知情之「青蘋果PUB 」股東呂永鴻、劉金純陷於錯
    誤，誤信其為真正持卡人，而同意其刷卡消費價值新臺幣2
    萬元之服務與商品，黃菁晴並於信用卡簽帳單上偽簽「傅昱
    瑩」之署押1 枚，足以生損害於傅昱瑩本人、劉金純、呂永
    鴻暨聯邦銀行對於信用卡帳務管理之正確性。
二、證據名稱：
  (一)被告於本院審理時之自白。
  (二)被害人即證人傅昱瑩於警詢、檢察官偵訊及本院準備程序時
    之陳述；被害人即證人劉金純於警詢及檢察官偵訊時之陳述
    ；被害人呂永鴻時於警詢之陳述。
  (三)信用卡簽帳單1 紙、聯邦銀行信用卡盜刷明細1 紙。
三、核被告如上揭事實及理由欄一所為，分別係犯刑法第320 條
    第1 項之竊盜罪、刑法第216 條、第210 條之行使偽造私文
    書罪及第339 條第1 項之詐欺取財罪；被告偽造之「傅昱瑩
    」署押1 枚，係偽造私文書之階段行為，而其偽造私文書後
    持以行使，其偽造私文書之低度行為應為行使偽造私文書之
    高度行為所吸收，均不另論罪；被告所犯行使偽造私文書罪
    及詐欺取財罪，係以一行為同時觸犯2 罪名，為想像競合犯
    ，依刑法第55條規定，應從一重之行使偽造私文書罪論處。
    被告所犯上揭竊盜罪、行使偽造私文書罪，犯意各別、行為
    互殊，應分論併罰。爰審酌被告正值青壯，竟不思努力以正
    當勞力謀生，恣意竊取他人財物，盜刷他人信用卡、危害社
    會治安非輕，本應重懲，惟念其犯後終能坦承犯行，態度尚
    可，兼衡其犯罪之動機、目的、手段、生活狀況等一切情狀
    ，分別量處如主文所示之刑，並分別諭知易科罰金之折算標
    準。又被告所犯上揭2 罪之犯罪時間均於96年4 月24日以前
    ，爰均依中華民國九十六年罪犯減刑條例規定，減其宣告刑
    2 分之1 ，並定其應執行之刑及就各宣告刑與所定應執行之
    刑，均諭知易科罰金之折算標準。被告偽造之「傅昱瑩」署
    押1 枚，係偽造之署押，不問屬於犯人與否，應依刑法第21
    9 條之規定宣告沒收。
四、依刑事訴訟法第273 條之1 第1 項、第299 條第1 項前段、
    第310 條之2 、第454 條第1 項，刑法第320 條第1 項、第
    216 條、第210 條、第339 條第1 項、第55條、第41條第1
    項前段、第51條第5 款、第219 條，刑法施行法第1 條之1
    第1 項、第2 項前段，中華民國九十六年罪犯減刑條例第2
    條第1 項第3 款、第7 條、第9 條、第10條第1 項，判決如
    主文。
本案經檢察官簡方毅到庭執行職務。
中    華    民    國   100    年    7     月    29    日
                        刑事庭  法  官  鍾雅蘭
以上正本證明與原本無異。
如不服本判決，得自收受送達之翌日起10日內向本院提出上訴狀
（應附繕本），其未敘述上訴理由者，應於上訴期間屆滿後20日
內補提理由書狀於本院，上訴於臺灣高等法院。
                                書記官  陳恩如
中    華    民    國   100    年    7     月    29    日
附錄本案論罪科刑依據之法條：
中華民國刑法第320條
（普通竊盜罪、竊佔罪）
意圖為自己或第三人不法之所有，而竊取他人之動產者，為竊盜
罪，處5 年以下有期徒刑、拘役或5 百元以下罰金。
意圖為自己或第三人不法之利益，而竊佔他人之不動產者，依前
項之規定處斷。
前二項之未遂犯罰之。
中華民國刑法第216條
（行使偽造變造或登載不實之文書罪）
行使第210 條至第215 條之文書者，依偽造、變造文書或登載不
實事項或使登載不實事項之規定處斷。
中華民國刑法第210條
（偽造變造私文書罪）
偽造、變造私文書，足以生損害於公眾或他人者，處5 年以下有
期徒刑。
中華民國刑法第339條
（普通詐欺罪）
意圖為自己或第三人不法之所有，以詐術使人將本人或第三人之
物交付者，處5 年以下有期徒刑、拘役或科或併科1 千元以下罰
金。
以前項方法得財產上不法之利益或使第三人得之者，亦同。
前二項之未遂犯罰之。